ACORDAO-COMPLETO-2350484

ACÓRDÃO DE RELAÇÃO

ACÓRDÃO DE RELAÇÃO 3161/2019 ATA 11/2019 - PRIMEIRA CÂMARA

Acórdão 3161/2019-TCU-Primeira Câmara
VISTOS e relacionados estes autos de representação, originada de documentos encaminhados pela Controladoria Geral do Estado de Sergipe – CGE-SE, os quais trouxeram informações a respeito de fiscalização realizadas em dispensas de licitação promovidas pela Secretaria de Estado de Saúde de Sergipe, as quais tiveram por objeto a aquisição de medicamentos e materiais médico-hospitalares. 
Considerando que, relativamente à dispensa 18/2004 – 9060/2004, com contratações no montante de R$ 1.518.038,26, os superfaturamentos encontrados somados totalizaram R$ 52.896,66, equivalente a aproximadamente 3,4% do valor total, cuja baixa significância e materialidade, combinada com a ausência de documentos necessários a identificar os responsáveis pelos pagamentos, cuja recuperação encontrou-se obstada pelo grande lapso temporal, levaram a unidade técnica a propor não seja adotada qualquer ação adicional relativamente a essa aquisição;
Considerando que, com relação à Dispensa 13/2005, com contratações no valor de R$ 1.683.811,05, os superfaturamentos encontrados somados totalizaram R$ 40.488,24, equivalente a aproximadamente 2,4% do total, cuja baixa significância e materialidade levaram a unidade técnica a propor não seja adotada qualquer ação adicional em relação a essa aquisição; 
Considerando que, relativamente à Dispensa 7362/2005, com contratações no montante de R$ 3.618.106,40, os superfaturamentos encontrados somados totalizaram R$ 75.349, 90, equivalente a 2,1% do total, cuja baixa significância e materialidade levaram a unidade técnica a propor não seja adotada qualquer ação adicional em relação a essa aquisição; 
Considerando que, com relação à Dispensa 9/2005, com contrações no montante de R$ 2.258.423,37, os superfaturamentos encontrados somados totalizaram R$ 8.982,62, equivalente a 0,4% do total, cuja baixa significância e materialidade levaram a unidade técnica a propor não seja adotada qualquer ação adicional em relação a essa aquisição; 
Considerando que a Dispensa 19/2004, com contratações no montante de R$ 245.000,00, não foi objeto de exame pela unidade técnica, uma vez que a SES-SE não localizou quaisquer documentos a ela relacionados em seus arquivos, o que, combinado com o transcurso de 12 anos desde sua realização, levaram a unidade técnica a propor não seja adotada qualquer ação adicional em relação a essa aquisição; 
  Considerando que, em relação à Dispensa 11064/2004, com contratações no montante de R$ 2.355.700,00, os superfaturamentos encontrados somados totalizaram R$ 1.026.494,60, equivalentes a 43,6% do valor total, pagos a pagos a cinco empresas: DMC Distribuidora de Materiais Cirúrgicos Ltda. EPP, CNPJ 40.909.236/0001-60; Comed Produtos Médicos Hospitalares Ltda. EPP, CNPJ 03.296.379/0001-17; PRO MED Comércio de Produtos Hospitalares Ltda., CNPJ 32.773.418/0001-28; MM Farma Comercial Eireli, CNPJ 02.350.721/0001-57; Sebrame Comercial Ltda.-ME,. CNPJ 02.038.713/0001-70, cuja elevada significância e materialidade levou a unidade técnica a propor a conversão dos autos em tomada de contas especial (§§ 18 a 28 da instrução) ;
Considerando que a unidade técnica atribuiu a responsabilidade pela contratação e pelos pagamentos retro referidos, com sobrepreço, aos Srs. Fabian Vinícius Santana Pereira, Diretor Geral do Hospital Governador João Alves Filho – Huse, e Eduardo Alves do Amorim, Secretário de Estado de Saúde à época dos fatos (§§ 30.2 a 30.4 da instrução) ; 
Considerando as propostas uniformes da unidade técnica, no sentido da conversão dos autos em tomada de conta especial, com a citação dos responsáveis, pessoas físicas e jurídicas, referidos nos dois últimos parágrafos;
Considerando que o MP/TCU manifestou de acordo com as análises e propostas apresentadas pela unidade técnica;
ACORDAM os Ministros do Tribunal de Contas da União, reunidos em sessão da Primeira Câmara, por unanimidade, em:
conhecer da presente Representação, satisfeitos os requisitos de admissibilidade previstos nos arts. 235 e 237, inciso IV do Regimento Interno deste Tribunal, para, no mérito, considerá-la procedente;
converter, nos termos do art. 47 da Lei 8.443/1992, o presente processo em tomada de contas especial, autorizando, desde logo, a citação solidária dos responsáveis a seguir elencados, com base nos arts. 10, § 1º, e 12, inciso II, e 16, § 2º, ‘b’, da Lei 8.443/1992 c/c o art. 202, inc. II, e 209, § 5º, II, e § 6º, do Regimento Interno/TCU, para, no prazo de quinze dias, contados a partir da ciência da citação, apresentarem alegações de defesa e/ou recolherem aos cofres do Fundo Nacional de Saúde os valores dos débitos a seguir indicados, atualizados monetariamente, nos termos da legislação vigente, em face das ocorrências especificadas a seguir:  
	Responsáveis solidários
	R$
	Data

	Fabian Vinícius Santana Pereira (CPF XXX.063.095-XX) 
Eduardo Alves do Amorim (CPF XXX.297.115-XX) 
	DMC Distribuidora de Materiais Cirúrgicos Ltda. EPP
 (CNPJ 40.909.236/0001-60) 
	R$ 364,692,00
	16/4/2004

		Comed Produtos Médicos Hospitalares Ltda. EPP (CNPJ 03.296.379/0001-17) 
	R$ 138,151,20
	29/3/2004

			R$ 108.045,20
	16/4/2004

		PRO MED Comércio de Produtos Hospitalares Ltda.
 (CNPJ 32.773.418/0001-28) 
	R$ 60.045,90
	26/3/2004

		MM Farma Comercial Eireli 
 (CNPJ 02.350.721/0001-57) 
	R$ 174.864,60
	9/3/2004

		Sebrame Comercial Ltda.ME 
 (CNPJ 02.038.713/0001-70) 
	R$ 134.666,40
	2/3/2004

b-1) Responsáveis: Fabian Vinícius Santana Pereira e Eduardo Alves do Amorim:
Ocorrência: aquisição de medicamentos superfaturados para o Hospital Governador João Alves Filho (Huse) , por meio dos Contratos 39/2004; 40/2004, 41/2004, 42/2004 e 43/2004, todos oriundos da Dispensa 11064/2004, firmados entre a Secretaria de Estado da Saúde de Sergipe e, respectivamente, as empresas DMC Distribuidora de Materiais Cirúrgicos Ltda. EPP (CNPJ 40.909.236/0001-60) , Comed Produtos Médicos Hospitalares Ltda. EPP (CNPJ 03.296.379/0001-17) , PRO MED Comércio de Produtos Hospitalares Ltda. (CNPJ 32.773.418/0001-28) , MM Farma Comercial Eireli (CNPJ 02.350.721/0001-57) , e Sebrame Comercial Ltda.ME (CNPJ 02.038.713/0001-70) .
Dispositivos legais infringidos: art. 43, inciso IV, da Lei 8.666/1993, e princípios constitucionais da legalidade, da moralidade e da eficiência (art. 37 da Constituição Federal) , da economicidade (art. 70 da Constituição Federal) , assim como ao princípio da seleção da proposta mais vantajosa para a Administração (art. 3º da Lei 8.666/1993) .
b-2) Responsável: DMC Distribuidora de Materiais Cirúrgicos Ltda. EPP (CNPJ 40.909.236/0001-60) 
Ocorrência: recebimento de pagamento superfaturado quando do fornecimento de medicamentos à Secretaria de Estado de Saúde de Sergipe por meio do Contrato 39/2004, oriundo da Dispensa 11064/2004.
Dispositivos legais infringidos: art. 43, inciso IV, da Lei 8.666/1993, e princípios constitucionais da legalidade, da moralidade (art. 37 da Constituição Federal) e da economicidade (art. 70 da Constituição Federal) .
b-3) Responsável: Comed Produtos Médicos Hospitalares Ltda. EPP (CNPJ 03.296.379/0001-17) :
Ocorrência: recebimento de pagamento superfaturado quando do fornecimento de medicamentos à Secretaria de Estado da Saúde de Sergipe por meio do Contrato 40/2004, oriundo da Dispensa 11064/2004.
Dispositivos legais infringidos: art. 43, inciso IV, da Lei 8.666/1993, e princípios constitucionais da legalidade, da moralidade (art. 37 da Constituição Federal) e da economicidade (art. 70 da Constituição Federal) .
b-4) Responsável: PRO MED Comércio de Produtos Hospitalares Ltda. (CNPJ 32.773.418/0001-28) :
Ocorrência: recebimento de pagamento superfaturado quando do fornecimento de medicamentos à Secretaria de Estado da Saúde de Sergipe por meio do Contrato 41/2004, oriundo da Dispensa 11064/2004. 
Dispositivos legais infringidos: art. 43, inciso IV, da Lei 8.666/1993, e princípios constitucionais da legalidade, da moralidade (art. 37 da Constituição Federal) e da economicidade (art. 70 da Constituição Federal) .
b-5) Responsável: MM Farma Comercial Eireli. (CNPJ 02.350.721/0001-57) 
Ocorrência: recebimento de pagamento superfaturado quando do fornecimento de medicamentos à Secretaria de Estado da Saúde de Sergipe por meio do Contrato 42/2004, oriundo da Dispensa 11064/2004, caracterizando enriquecimento sem causa.
Dispositivos legais infringidos: art. 43, inciso IV, da Lei 8.666/1993, e princípios constitucionais da legalidade, da moralidade (art. 37 da Constituição Federal) e da economicidade (art. 70 da Constituição Federal) .
b-6) Responsável: Sebrame Comercial Ltda.-ME (CNPJ 02.038.713/0001-70) 
Ocorrência: recebimento de pagamento superfaturado quando do fornecimento de medicamentos à Secretaria de Estado da Saúde de Sergipe por meio do Contrato 43/2004, oriundo da Dispensa 11064/2004.
Dispositivos legais infringidos: art. 43, inciso IV, da Lei 8.666/1993, e princípios constitucionais da legalidade, da moralidade (art. 37 da Constituição Federal) e da economicidade (art. 70 da Constituição Federal) .
c) informar aos responsáveis de que, caso venham a ser condenados pelo Tribunal, os débitos ora apurados serão acrescidos de juros de mora, nos termos do § 1º do art. 202 do RI/TCU;
d) encaminhar, como subsídio aos responsáveis, cópia da instrução lançada aos autos pela unidade técnica; 
e) apensar os presentes autos ao processo de tomada de contas especial que vier a ser autuado, na forma prevista no art. 43 da Resolução-TCU 191/2006. 
1. Processo TC-Processo 027.917/2014-2 (REPRESENTAÇÃO) 
	1.1. Representante: Controladoria Geral do Estado de Sergipe
	1.2. Órgão/Entidade: Entidades/órgãos do Governo do Estado de Sergipe
	1.3. Relator: Ministro-Substituto Augusto Sherman Cavalcanti
	1.4. Representante do Ministério Público: Subprocurador-Geral Paulo Soares Bugarin
	1.5. Unidade Técnica: Secretaria do TCU no Estado de Sergipe (Sec-SE) .
	1.6. Representação legal: não há.

Primeira Câmara

AUGUSTO SHERMAN

não há.

REPRESENTAÇÃO (REPR)

Secretaria do TCU no Estado de Sergipe (Sec-SE).